es: Categoría de advertencia: Emergencia; Obligatorio; Prohibición; Advertencia; Otros
sl-SI: Kategorija opozorila: Nujna pomoč; Obvezno; Prepoved; Opozorilo; Drugo
sv: Varningskategori: Nödsituation; Obligatorisk; Förbud; Varning; Övrigt
pt-PT: Categoria de aviso: Emergência; Obrigatório; Proibição; Aviso; Outro
cs: Kategorie varování: Nouzové; Povinné; Zákaz; Varování; Jiné
pl: Kategoria ostrzeżenia: Sytuacje awaryjne; Obowiązkowa; Zakaz; Ostrzeżenie; Inne
sk-SK: Kategória výstrahy: Núdzový; Povinný; Zákaz; Varovanie; Iné
pt-BR: Categoria de aviso: Emergência; Obrigatório; Proibição; Aviso; Outro
zh-TW: 警告類別: 緊急情況; 強制; 禁止; 警告; 其他
vi: Danh mục cảnh báo: Khẩn cấp; Bắt buộc; Cấm; Cảnh báo; Khác
zh-CN: 警告类别: 紧急情况; 强制要求; 禁止; 警告; 其他
lt-LT: Įspėjimo kategorija: Avarinis; Privalomas; Draudimas; Įspėjimas; Kita
tr: Uyarı Kategorisi: Acil durum; Zorunlu; Yasak; Uyarı; Diğer
th: หมวดหมู่คำเตือน: ฉุกเฉิน; บังคับ; ข้อห้าม; คำเตือน; อื่นๆ
bg-BG: Категория предупреждения: Спешна помощ; Задължително; Забрана; Предупреждение; Други
hr-HR: Kategorija upozorenja: Hitnoća; Obavezno; Zabrana; Upozorenje; Ostalo
nb: Advarselskategori: Nødsituasjon; Obligatorisk; Forbud; Advarsel; Annet
it: Categoria di avvertenza: Emergenza; Obbligatorio; Divieto; Avvertimento; Altro
fr: Catégorie d’avertissement: Urgence; Obligatoire; Interdiction; Avertissement; Autre
el: Κατηγορία προειδοποίησης: Επείγον; Επιτακτικός; Απαγόρευση; Προειδοποίηση; Άλλο
ro-RO: Categoria de avertizare: Urgență; Obligatoriu; Interdicție; Avertizare; Altele
fi: Varoitusluokka: Hätä; Pakollinen; Kielto; Varoitus; Muu
hu: Figyelmeztetések kategóriája: Vészhelyzet; Kötelező; Tilalom; Figyelmeztetés; Egyéb
nl: Waarschuwingscategorie: Noodgeval; Verplicht; Verbod; Waarschuwing; Andere
en: Warning category: Emergency; Mandatory; Prohibition; Warning; Other
ko: 경고 카테고리: 비상; 필수적; 금지; 경고; 기타
de: Warnkategorie: Notfall; Obligatorisch; Verbot; Warnung; Sonstiges
ja: 警告カテゴリー: 非常口; 必須; 禁止; 警告; その他
da: Advarselskategori: Nødsituation; Obligatorisk; Forbud; Advarsel; Andet
ru: Категория предупреждения: Чрезвычайная ситуация; Обязательно к выполнению; Запрет; Предупреждение; Другое